臺灣高等法院刑事判決　　　　　　　　　　　　　九十一年度上訴字第二五八九號
　　上　訴　人
　　即　被　告　甲○○
右上訴人因違反毒品危害防制條例案件，不服臺灣宜蘭地方法院九十一年度訴字第二
三○號，中華民國九十一年七月三十一日第一審判決（起訴案號：臺灣宜蘭地方法院
檢察署九十一年度毒偵字第二三○號）提起上訴，本院判決如左：
    主  文
上訴駁回。
    事  實
一、甲○○曾於八十五年間因公共危險案件，經台灣宜蘭地方法院判處有期徒刑三年
    六月，上訴後經本院駁回上訴確定，並於八十九年七月十九日執行完畢，猶不知
    悔改，又分別因施用第二級毒品案件，先後二次經觀察、勒戒後，均認無繼續施
    用毒品之傾向，而由台灣宜蘭地方法院檢察署檢察官先後為不起訴處分確定。詎
    甲○○復於九十一年三月十九日二十時許，在宜蘭縣頭城鎮○○路三十三巷十八
    號住處，以錫箔紙為媒介同時施用第一級毒品海洛因及第二級毒品安非他命一次
    ，嗣經警於同月二十二日十六時二十分許至上址搜索，當場查獲第二級毒品安非
    他命六小包毛重三．二五公克，且經採取甲○○之尿液送化驗後，呈第一級毒品
    嗎啡、可待因及第二級毒品安非他命之陽性反應。
二、案經宜蘭縣警察局報請臺灣宜蘭地方法院檢察署檢察官偵查起訴。
    理  由
一、訊據被告甲○○固不否認以錫箔紙施用不詳之物，惟辯稱：是伊朋友拿給伊吃，
    不知是毒品，不知有幾種，伊患有嚴重精神分列症，施用時是病情發作，完全失
    去意志云云。然查，右揭犯罪事實，迭據被告甲○○於原審法院、偵查中、警訊
    時坦承不諱，並有查獲之第二級毒品安非他命六小包毛重三．二五公克扣案可證
    ，且其為警查獲後所採集之尿液送檢結果，呈嗎啡及安非他命陽性反應，有慈濟
    大學濫用藥物檢驗中心檢驗總表在卷可稽。此外，被告如犯罪事實欄所述之施用
    毒品紀錄，有台灣高等法院被告全國前案紀錄表及台灣高等法院刑事資料科簡復
    表等附卷可稽。再據被告於原審供承「我是一、二級毒品海洛因及安非他命一起
    用鋁箔紙施用，是在二十二日被查獲前兩天晚上在家吸用」等語（見原審卷第三
    六頁筆錄），被告尚能明確供述施用第一級毒品海洛因及第二級毒品安非他命之
    時間、地點、施用方式等情節，足見其施用毒品時，並無罪精神分列症病情發作
    心神喪失或精神耗弱之情，所辯自屬避重就輕之詞，不足採信。本件被告施用毒
    品之事證明確，應予依法論科。
二、核被告所為，係犯毒品危害防制條例第十條第一項、第二項之施用第一級毒品海
    洛因及第二級毒品安非他命罪名。又被告於施用第一級毒品海洛因、第二級毒品
    安非他命前持有第一級毒品海洛因及第二級毒品安非他命之低度行為，各為施用
    第一級毒品及施用第二級毒品之高度行為所吸收，均不另論罪。又被告一次吸食
    行為同時觸犯上開二罪名為想像競合犯，應從一重之施用第一級毒品罪處斷。公
    訴意旨雖認為被告所犯前開二罪係屬犯意個別、行為互異之數罪關係，然被告於
    本院中自承係同時吸食前開二種毒品，其行為應屬想像競合犯，公訴意旨容有誤
    會，附此敘明。又查被告曾有事實欄所示之前科紀錄，於受有期徒刑之執行完畢
    ，五年以內再犯有期徒刑以上之本罪，為累犯，應依法加重其刑。
三、原審認被告所為事證明確，適用毒品危害防制條例第十條第一項、第二項、第十
    八條第一項前段，刑法第十一條前段、第五十五條、第四十七條，並審酌被告坦
    承犯行，及其他品行、犯罪之動機、目的、手段、施用毒品對於社會治安之潛在
    危險性等一切情狀，量處有期徒刑八月，並就扣案之安非他命六小包（毛重三．
    二五公克）宣告沒收銷燬之，其認事用法量刑，均無不合，量刑亦屬允當，被告
    上訴意旨，以施用毒品時處於心神喪失或精神耗弱狀態中，原審未予減刑，指摘
    原判決不當，為無理由，其上訴應予駁回。
據上論斷，應依刑事訴訟法第三百六十八條，判決如主文。
本案經檢察官費玲玲到庭執行職務。
中      華      民      國      九十一      年    十    月    二十九    日
                              臺灣高等法院刑事第十三庭
                                  審判長法  官  蔡    燉
                                        法  官  鄧  振  球
                                        法  官  李  春  地
右正本證明與原本無異。
如不服本判決應於收受送達後十日內向本院提出上訴書狀，其未敘述上訴之理由者並
得於提起上訴後十日內向本院補提理由書（均須按他造當事人之人數附繕本）。
                                        書記官  柳  秋  月
中      華      民      國    九十一    年      十      月     三十一   日
附錄本判決論罪科刑法條：
毒品危害防制條例第十條第一項
施用第一級毒品者，處六月以上五年以下有期徒刑。
